---
title: "Matheus Goes"
format: html
editor: visual
---

```{r}
#| label: load-packages
#| include: false

library(dplyr)
library(ggplot2)
library(WDI)

options(scipen = 999) # Evita notação científica

# Importar dados
LuzAll <- WDI(country = c("BR", "AR", "US", "CN", "ZA"),
              indicator = "EG.ELC.ACCS.ZS",
              start = 1960,
              end = 2023)
```

## VARIÁVEL

A variável utilizada é **"EG.ELC.ACCS.ZS"**, que representa o **acesso à eletricidade (% da população)**.\
Fonte: Banco Mundial (World Bank - WDI).\
A medida está em **percentual (%)** e indica a parcela da população com acesso à eletricidade em cada país e ano.

------------------------------------------------------------------------

## GRÁFICO DE DADOS EM PAINEL

Abaixo temos a evolução do acesso à eletricidade na **Argentina** ao longo dos anos.

```{r}
#| label: grafico-painel
#| warning: false
#| echo: false

dados_arg <- LuzAll %>% filter(iso2c == "AR")

ggplot(dados_arg, aes(x = year, y = EG.ELC.ACCS.ZS)) +
  geom_line(color = "blue", size = 1.2) +
  labs(title = "Acesso à Eletricidade na Argentina",
       x = "Ano",
       y = "% da População com Acesso") +
  theme_minimal()
```

------------------------------------------------------------------------

## GRÁFICO DE DADOS DE CORTE TRANSVERSAL

O gráfico abaixo compara o acesso à eletricidade em **diferentes países no ano de 2005**.

```{r}
#| label: grafico-corte
#| warning: false
#| echo: false

dados_corte <- LuzAll %>%
  filter(year == 2005,
         country %in% c("Brazil", "Argentina", "United States", "China", "South Africa"))

ggplot(dados_corte, aes(x = reorder(country, EG.ELC.ACCS.ZS), y = EG.ELC.ACCS.ZS)) +
  geom_col(fill = "steelblue") +
  labs(title = "Acesso à Eletricidade em 2005",
       x = "País",
       y = "% da População com Acesso") +
  coord_flip() +
  theme_minimal()
```

------------------------------------------------------------------------

## GRÁFICO DE DADOS DE SÉRIE TEMPORAL

Neste gráfico comparamos a evolução do acesso à eletricidade entre os cinco países de 1990 a 2023.

```{r}
#| label: grafico-serie-temporal
#| warning: false
#| echo: false

dados_temporal <- LuzAll %>%
  filter(country %in% c("Brazil", "Argentina", "United States", "China", "South Africa"),
         year >= 1990)

ggplot(dados_temporal, aes(x = year, y = EG.ELC.ACCS.ZS, color = country)) +
  geom_line(size = 1.2) +
  labs(title = "Acesso à Eletricidade (% da População)",
       subtitle = "Evolução de 1990 a 2023",
       x = "Ano",
       y = "% da População com Acesso",
       color = "País") +
  theme_minimal()
```
